臺灣南投地方法院刑事判決
111年度訴字第351號
公  訴  人  臺灣南投地方檢察署檢察官 
被      告  張鶴群


上列被告因違反毒品危害防制條例案件，經檢察官提起公訴（11
1年度撤緩毒偵字第72號），被告於準備程序中就被訴事實為有
罪之陳述，經告知簡式審判程序之旨，並聽取公訴人及被告之意
見後，經本院合議庭裁定改由受命法官獨任行簡式審判程序，判
決如下：
    主      文
張鶴群施用第一級毒品，累犯，處有期徒刑拾月。
    事實及理由
一、本案犯罪事實及證據，除證據部分補充「被告張鶴群於本院
    審理時之自白」外，餘均引用檢察官起訴書之記載（如附件
    一）。
二、論罪科刑之理由：
  ㈠被告前因施用毒品案件，經本院裁定送觀察、勒戒後，認無
    繼續施用毒品傾向，於110年4月28日執行完畢釋放出所，有
    臺灣高等法院被告前案紀錄表在卷可參，是被告於上開觀察
    、勒戒執行完畢釋放後之3年內，再犯本件施用第一級毒品
    之罪，應依法追訴處罰。
  ㈡核被告所為，係犯毒品危害防制條例第10條第1項施用第一級
    毒品罪。被告為施用第一級毒品，而持有第一級毒品，其持
    有之低度行為，應為其施用之高度行為所吸收，故不另論罪
    。
  ㈢查被告張鶴群於民國105年間因施用毒品案件，經本院以105
    年度審訴字第479號判決判處有期徒刑1年、3月，嗣經本院
    以106年聲字第206號裁定應執行刑1年2月確定（下稱甲案）
    ；又於106年間因施用毒品案件，經本院以106年度審訴字第
    165號判決判處有期徒刑1年1月確定（下稱乙案）；被告於1
    06年2月22日入監執行甲案，並接續執行乙案，於107年10月
    5日縮短刑期假釋出監並付保護管束，於108年4月25日保護
    管束期滿未經撤銷假釋，以已執行完畢論等情，此有臺灣高
    等法院被告前案紀錄表在卷為證。被告於受有期徒刑執行完
    畢後，5年內故意再犯本案有期徒刑以上之罪，為累犯，且
    被告前案與本案所犯均屬故意犯罪，且罪質相同，足見被告
    對刑罰反應能力薄弱，而無司法院釋字第775號所指罪刑不
    相當之情形，依刑法第47條第1項之規定加重其刑。
  ㈣以行為人責任為基礎，審酌被告前因施用毒品經觀察、勒戒
    執行完畢後，仍無視國家杜絕毒品之政策以及毒品對人之身
    心健康危害，再次施用第一級毒品，顯未戒絕毒癮，惟考量
    施用毒品具有成癮性及依賴性，且係對於自身健康之戕害行
    為，犯罪手段平和，尚未有嚴重破壞社會秩序或侵害他人權
    益之情形；併斟酌被告於審理中坦承犯行之犯後態度，兼衡
    被告自陳高中畢業之智識程度、目前無業、經濟狀況小康、
    與家人同住等家庭生活情狀（見院卷第49頁），及本案犯罪
    動機、目的、手段、犯罪所生危害、犯罪情節等一切情形，
    量處如主文所示之刑。
據上論斷，應依刑事訴訟法第273條之1第1項、第299條第1項前
段、第310條之2、第454條第2項，判決如主文。
本案經檢察官劉景仁提起公訴，檢察官林孟賢到庭執行職務。
中　　華　　民　　國　　111 　年　　10　　月　　28　　日
　　　　　　　　　刑事第三庭    法　官　劉彥宏
以上正本與原本無異。
如不服本判決應於收受送達後20日內向本院提出上訴書狀，並應
敘述具體理由；其未敘述上訴理由者，應於上訴期間屆滿後20日
內向本院補提理由書（均須按他造當事人之人數附繕本）「切勿
逕送上級法院」。
                                書記官  劉  綺
中　　華　　民　　國　　111 　年　　10　　月　　31　　日

附錄本案論罪科刑法條：
毒品危害防制條例第10條第1項
施用第一級毒品者，處6月以上5年以下有期徒刑。

附件一：
臺灣南投地方檢察署檢察官起訴書
                                 111年度撤緩毒偵字第72號
　　被　　　告　張鶴群　男　57歲（民國00年0月00日生）
　　　　　　　　　　　　住南投縣○○市○○○路00巷00號
　　　　　　　　　　　　國民身分證統一編號：Z000000000號
上列被告因違反毒品危害防制條例案件，業經偵查終結，認應提
起公訴，茲將犯罪事實及證據並所犯法條分敘如下：
　　　　犯罪事實
一、張鶴群前於民國105年間，因施用毒品案件，經臺灣南投地
    方法院(下稱南投地院)以105年度審訴字第479號判決分別判
    處有期徒刑1年、3月，合併定應執行刑為有期徒刑1年2月確
    定(下稱第㈠案)；繼於106年間，因施用毒品案件，經南投地
    院以106年度審訴字第165號判決判處有期徒刑1年1月確定(
    下稱第㈡案)，第㈠案與第㈡案接續執行，於106年2月22日入監
    執行，並於107年10月5日縮短刑期假釋出監，所餘刑期並付
    保護管束，迄108年4月25日保護管束期滿而假釋未經撤銷，
    視為執行完畢。又於109年間，因施用毒品案件，經依南投
    地院裁定送觀察、勒戒後，認無繼續施用毒品之傾向，於11
    0年4月28日執行完畢釋放，並由南投地院以110年度投簡字
    第247號判決免刑確定。詎猶不知戒斷毒癮，復基於施用第
    一級毒品海洛因之犯意，於前揭觀察、勒戒執行完畢釋放後
    3年內之110年7月16日下午4、5時許，在南投縣南投市喜洋
    洋自助洗車場內，以將海洛因加水稀釋後置入針筒內，再注
    射靜脈血管之方式，施用第一級毒品海洛因1次。嗣張鶴群
    為列管毒品人口身分，乃於110年7月19日下午2時14分許，
    經警通知到場並採集其尿液送驗，結果呈可待因及嗎啡陽性
    反應。
二、案經南投縣政府警察局中興分局報告偵辦。
        證據並所犯法條
一、前揭犯罪事實，業據被告張鶴群於警詢時及本署偵查中坦承
    不諱，且被告於110年7月19日下午2時14分許為警採集之尿
    液，經送立人醫事檢驗所及欣生生物科技股份有限公司為確
    認檢驗，結果均呈可待因及嗎啡陽性反應一情，有應受尿液
    採驗人尿液檢體採集送驗紀錄表、立人醫事檢驗所於110年7
    月28日出具之轉碼編號第00000000000號濫用藥物尿液檢驗
    報告及欣生生物科技股份有限公司於110年11月25日出具之
    報告編號第1B092390號濫用藥物尿液檢驗報告各1份在卷可
    稽，足認被告之任意性自白與事實相符，其上開犯嫌堪以認
    定。
二、核被告所為，係犯毒品危害防制條例第10條第1項之施用第
    一級毒品罪嫌。其為施用第一級毒品而非法持有第一級毒品
    之低度行為，應為施用第一級毒品之高度行為所吸收，不另
    論罪。又被告前有如犯罪事實欄所載之犯罪科刑紀錄，有本
    署檢察官執行指揮書及刑案資料查註紀錄表各1份附卷可參
    ，其於有期徒刑執行完畢後，5年以內故意再犯本件有期徒
    刑以上之罪，為累犯，而被告所犯本件施用毒品罪嫌，與其
    上開構成累犯之犯罪科刑紀錄，屬相同類型之犯罪，是被告
    本次犯行即具有較高之惡性，請參照司法院大法官釋字第77
    5號解釋意旨，加重其刑。
三、依毒品危害防制條例第23條第2項、刑事訴訟法第251條第1 
    項提起公訴。
  　此　致
臺灣南投地方法院
中　　華　　民　　國　 111　　年　　7 　　月　　19　　日
　　　　　　　　　　　　　　　檢察官  劉景仁
本件正本證明與原本無異
中　　華　　民　　國　 111　  年　  7     月    27    日
                              書記官  羅瑩珊
所犯法條：
毒品危害防制條例第10條
施用第一級毒品者，處 6 月以上 5 年以下有期徒刑。
施用第二級毒品者，處 3 年以下有期徒刑。